# 无形资产或专有技术入股，工商要求提供哪些资料

提问人：hnjhlyc 时间：2011-11-18 09:19:35
无形资产或专有技术入股，工商要求提供哪些资料

回答人：chenyiwei
可以咨询工商登记机关。这两者虽然在法律上可以作为出资，但风险极大，不建议承接验资业务。如果将来该公司IPO，则当初无形资产出资问题也会被重点关注。

提问人：fanxu7788 时间：2011-11-20 19:33:48
回复 soibook 的帖子
建议还是聘请专业的评估机构进行评估，同时如认为有必要（比如对评估有疑虑）还可同时聘请相关专家评审下。

回答人：chenyiwei
基本赞同。在审计中要注意利用专家工作收集充分、适当的审计证据。同时对专家工作的利用也要执行准则规定的程序，不能不作任何程序就直接拿过来使用。